【裁判字號】    90,交易,213
【裁判日期】    900710
【裁判案由】    過失傷害
【裁判全文】
臺灣臺南地方法院刑事判決                          九十年度交易字第二一三號
    公  訴  人  臺灣台南地方法院檢察署檢察官
    被      告  乙○○
右列被告因過失傷害案件，經檢察官提起公訴（九十年度偵字第三八四二號），本院
判決如左：
    主  文
乙○○因過失傷害人，處拘役肆拾日，如易科罰金，以參佰元折算壹日。
    事  實
一、乙○○於民國八十九年十月三日上午六時，駕駛車牌號碼ＷＫ─九二五三號（檢
    察官誤繕為ＷＨ─九二五三號）自用小客車，沿國道八號公路便道由西往東行駛
    ，途經該便道與台十九線公路海寮段之無號誌交岔路口，並擬作右轉時，本應注
    意車輛行至無號誌而無交通警察指揮之交岔路口，支線道車，應暫停讓幹線道車
    先行，而依當時晨光天候晴朗、路面乾燥無缺陷、道路上未有任何障礙物、視距
    復屬良好等情形以觀，客觀上亦無不能注意之情事，竟疏於注意，未先停止於交
    岔路口前，讓幹道車優先通行後認為安全時始續行駛，即進入上述無號誌而無交
    通警察指揮交岔路口，並貿然右轉，適有亦疏於前注意車前狀況，且未減速慢行
    之甲○○駕駛車牌號碼ＳＷ─二一七三號自用小客車，沿台十九線公路由南往北
    方向行駛行駛至該無號誌交岔路口，乙○○見狀閃煞不及，致其自用小客車車頭
    撞及甲○○駕駛之自用小客車左側車頭及左前葉子板處，使甲○○受有腦震盪、
    右肩嚴重挫傷，及左肘、右膝、小腿、左膝多處裂傷等傷害。
二、案經甲○○訴由台南縣警察局善化分局報請台灣台南地方法院檢察署檢察官偵查
    起訴。
    理  由
一、訊據被告乙○○固坦承於右揭時、地，與告訴人甲○○駕駛之自用小客車擦撞，
    並致甲○○受有傷害之事實，惟矢口否認有何過失傷害犯行，辯稱：伊當時要右
    轉往高速公路方向行駛，是告訴人駕車撞到伊，不是伊開車撞到告訴人，伊認為
    伊是對的云云。然查，右揭犯罪事實，業據告訴人甲○○於警訊、偵審時指訴綦
    詳，並有道路交通事故調查報告表一紙、現場及車損照片八張附卷可參。按車輛
    行至無號誌或號誌故障而無交通警察指揮之交岔路口，支線道車，應暫停讓幹線
    道車先行，道路交通安全規則第一百零二條第二款前段定有明文。本件肇事地點
    之國道八號公路便道係屬支線道，而台十九線公路則為幹線道，被告乙○○於上
    開時、地，駕車行駛至上開無號誌交岔路口，理應注意前述規定，而當時晨光天
    候晴朗、路面乾燥無缺陷、道路上未有任何障礙物、視距復屬良好等情，亦有前
    述道路交通事故調查報告表載明可考，據此情況判斷，客觀上亦無不能注意之情
    事，其竟疏於注意未讓幹線甲○○所駕駛之自用小客車先行，致生車禍肇事，是
    被告顯有過失。況本件經送台灣省台南區行車事故鑑定委員會鑑定結果，亦持相
    同見解，復有上開鑑定委員會九十年五月二十五日南鑑字第九ＯＯ五五八號函及
    鑑定意見書在卷可參。再者，本件告訴人甲○○係因此次車禍，而受有如事實欄
    所載之傷害，此亦有洪外科診所八十九年十月二十七日診斷證明書一紙在卷可按
    ，而被告乙○○之過失駕車行為，與告訴人甲○○所受之傷害間，復具有相當因
    果關係，雖告訴人甲○○於本件車禍之發生亦有疏失，但既由於被告之過失併合
    而為危害發生之原因，被告之刑責，當不能因此相抵而解免，僅可供量刑之斟酌
    而已，本件事證明確，被告過失傷害犯行，堪予認定。
二、核被告乙○○所為，係犯刑法第二百八十四條第一項前段之普通過失傷害罪。本
    院審酌被告之生活狀況、品行、智識程度，被告於本件車禍發生之肇事主因，告
    訴人為肇事次因，而告訴人所受傷害尚屬輕微、惟被告在肇事後未能與告訴人達
    成民事上之和解及其他一切情狀，量處如主文所示之刑，並諭知易科罰金之折算
    標準，以資懲儆。
據上論斷應依刑事訴訟法第二百九十九條第一項前段，刑法第二百八十四條第一項前
段、第四十一條第一項前段，罰金罰鍰提高標準條例第一條前段，第二條判決如主文
。
中      華      民      國    九十      年      七      月      十    日
                                臺灣臺南地方法院交通法庭
                                    法  官    田  幸  艷
右正本證明與原本無異。
如不服本判決，應於判決送達後十日內向本院提出上訴狀( 應附繕本 )。
                                    書記官    陳  玉  芬
中      華      民      國    九十      年      七      月      十      日
附錄本案論罪科刑法條全文
刑法第二百八十四條第一項前段：
因過失傷害人者，處六月以下有期徒刑、拘役或五百元以下罰金。


司法院資訊處製作；財團法人民間司法改革基金會備份。
